【裁判字號】    97,上訴,1121
【裁判日期】    971029
【裁判案由】    毒品危害防制條例
【裁判全文】
臺灣高等法院臺南分院刑事判決        97年度上訴字第1121號
上  訴  人
即  被  告  甲○○
上列上訴人因違反毒品危害防制條例案件，不服臺灣臺南地方法
院九十七年度訴字第九三三號中華民國九十七年八月二十五日第
一審判決（起訴案號：臺灣臺南地方法院檢察署九十七年度毒偵
字第九六０號），提起上訴，本院判決如下：
    主  文
上訴駁回。
    理  由
一、依刑事訴訟法第三百五十條、第三百六十一條、第三百六十
    二條、第三百六十七條規定，不服地方法院之第一審判決而
    上訴者，須提出上訴書狀，並應敘述具體理由，為上訴必備
    之程式；其所提出之書狀未敘述上訴理由，或僅曾以言詞陳
    述上訴理由者，均應於上訴期間屆滿後二十日內補提理由書
    於第一審法院。第一審法院經形式審查，認逾期未補提上訴
    理由者，應定期間先命補正；逾期未補正者，為上訴不合法
    律上之程式，應以裁定駁回。倘已提出上訴理由，但所提非
    屬具體理由者，則由第二審法院以上訴不合法律上之程式，
    判決駁回。而所謂具體理由，必係依據卷內既有訴訟資料或
    提出新事證，指摘或表明第一審判決有何採證認事、用法或
    量刑等足以影響判決本旨之不當或違法，而構成應予撤銷之
    具體事由，始克當之（例如：依憑證據法則具體指出所採證
    據何以不具證據能力，或依憑卷證資料，明確指出所為證據
    證明力之判斷如何違背經驗、論理法則）；倘僅泛言原判決
    認定事實錯誤、違背法令、量刑失之過重或輕縱，而未依上
    揭意旨指出具體事由，或形式上雖已指出具體事由，然該事
    由縱使屬實，亦不足以認為原判決有何不當或違法者（例如
    ：對不具有調查必要性之證據，法院未依聲請調查亦未說明
    理由，或援用證據不當，但除去該證據仍應為同一事實之認
    定），皆難謂係具體理由，俾與第二審上訴制度旨在請求第
    二審法院撤銷、變更第一審不當或違法之判決，以實現個案
    救濟之立法目的相契合，並節制濫行上訴。（最高法院九十
    七年台上字第八九二號判決意旨參照）
二、本件上訴意旨略以：上訴人係因疾病吸毒，並於民國九十七
    年三月十日至國立成功大學附設醫院持續接受治療，可見上
    訴人決心接受治療，就此不無可諒之處，懇請鈞庭判處最輕
    刑度，為此提出上訴云云。
三、經查：原判決於理由欄三、載明「……再查，被告前曾因犯
    詐欺、竊盜、毒品等罪，經本院分別判決並減刑有期徒刑一
    月十五日、二月十五日、六月，並定應執行刑九月確定，於
    九十七年一月二十一日縮刑期滿執行完畢，此亦有臺灣高等
    法院被告前案紀錄表一份附卷足憑，故被告於受有期徒刑執
    行完畢後，五年內故意再犯本件有期徒刑以上之罪，依刑法
    第四十七條第一項規定，為累犯，應依法加重其刑。茲審酌
    被告前科累累、素行不佳，前即曾因施用毒品案件經送強制
    戒治及判刑確定並均執行完畢後，猶仍不思戒絕毒癮、革除
    惡習，顯未能深切悔改並記取教訓，惟念及被告施用毒品之
    犯行，在本質上乃屬自我戕害身心健康之行為，以及被告犯
    後尚知坦承犯行，態度良好等一切情狀，爰量處如主文所示
    之刑，以資懲戒。」等語，顯見原判決已依刑法第五十七條
    各款規定之情狀，就被告其犯罪手段、犯罪所生之危險或損
    害、犯後之態度等因素一併於判決中加以考量，量處適當之
    刑度，於法並無不當。況縱認被告上訴意旨所稱之接受醫院
    戒治毒癮情事為真，仍無礙於被告持有及施用毒品之事實認
    定，對於原判決量處之刑，亦不生影響。
四、從而，上訴人即被告之上訴意旨未指摘或表明第一審判決有
    何採證認事、用法或量刑等足以影響判決本旨之不當或違法
    ，而構成應予撤銷之具體事由，對於原判決業已審酌之量刑
    之事項，猶執陳詞，指摘原判決量刑失之過重。揆諸前開說
    明，其上訴理由，顯非具體，依上所述，應予駁回。爰依刑
    事訴訟法第三百七十二條規定，不經言詞辯論，逕行判決。
據上論斷，應依刑事訴訟法第三百六十七條前段、第三百七十二
條，判決如主文。
中    華    民    國    97    年    10    月    29    日
                  刑事第六庭    審判長法  官  董武全
                                      法  官  沈揚仁
                                      法  官  曾文欣
以上正本證明與原本無異。
如不服本判決，應於收受本判決後十日內向本院提出上訴書狀。
其未敘述上訴理由者並得於提起上訴後十日內向本院補提理由書
狀（均須按他造當事人之人數附繕本）「切勿逕送上級法院」。
                                      書記官  李育儒
中    華    民    國    97    年    10    月    31    日


司法院資訊處製作；財團法人民間司法改革基金會備份。
